臺灣臺中地方法院民事判決
                                      111年度中小字第3150號
原      告  大方藝彩行銷顧問股份有限公司
　　　　　　　　　　設台北市○○區○○路000巷00號6樓
法定代理人　黎瑞美　住同上
訴訟代理人　鍾易軒  住同上
被　　　告　何珈妤　住○○市○○區○○路○段000號
上列當事人間請求返還借款事件，本院於民國111年11月2日言詞
辯論終結，判決如下：
    主      文
原告之訴駁回。
訴訟費用由原告負擔。
    事實及理由
一、原告主張：被告前於民國110年3月9日向原告借款新台幣（
    下同）5萬2668元，並簽立分期付款申請書暨約定書，約定
    分18期清償，按月平均攤付，每期金額8,778元，如有一期
    未付時，視為全部到期，應自逾期之日按週年率16%計付遲
    延利息（約定書第7條），並有逾期滯金及違約金之約定（
    約定書第7條、第8條）。惟被告自110年6月25日起即未按期
    繳納，尚有借款本金4萬3890元及利息、逾期滯金（每期300
    元）及違約金（未繳餘額10%），未獲清償。屢經催討，均
    未獲置理，為此依消費借貸之法律關係，提起本件訴訟。訴
    之聲明：被告應給付原告4萬3890元及自110年6月25日起至
    清償日止，按週年利率16%計算之利息、逾期滯金1,800元、
    違約金4,389元。
二、被告之抗辯：伊並無向原告申請上開分期付款，訴外人林韋
    臣與原告原為男女朋友關係，其於110年3月9日在宜蘭縣宜
    蘭市神農路之「音為你響起」通訊行偽簽原告姓名冒名申辦
    門號及購買手機，原告已對訴外人林韋臣提起刑事告訴等語
    為辯。答辯聲明：原告之訴駁回。　　
三、法院之判斷：
（一）按實體法上之規範可區分為二大類，其一為基本規範或請
      求權規範，另一則為對立規範。凡能於當事人間發生一定
      之權利者，即為基本規範，亦即權利發生規範（或權利根
      據規範）；而對立規範則包括①權利障礙規範（或稱權利
      妨害規範）（即指權利成立之初妨礙其權利之效果之規定
      ，如民法第71條、第72條、第87條等）。②權利消滅規範
      （即指實體法上使已發生權利歸於消滅之相關規定，如民
      法第309條、第310條、第334條清償、免除等）。③權利排
      除規範（或稱權利受制規範）（即指實體法上對於權利人
      之權利行使，得由相對人主張一時阻卻或永久阻卻權利行
      使之規定，如民法第264條、第144條等）。所謂基本規範
      可理解為實體法上之請求權基礎（如民法第767條第11項
      、第184條、第179條等），主張權利存在之人，應就權利
      發生之法律要件之該當事實為舉證。而於基本規範獲證明
      後，則主張對立規範存在之人，即負有舉證之責任。此即
      舉證責任之基本原則，學說稱之為特別要件分類說（或規
      範說），此亦為實務上之通說（最高法院44年台上字第75
      號民事判例、69年度台上字第380號民事判決參照），民
      事訴訟法第277條之規定，亦應本諸上開說明以為解釋。
      準此而論，本件原告既以被告向原告申請上開分期付款款
      項，尚有上開債務未清償，原告對被告尚有上開債權，而
      為本件之主張，惟此既遭被告否認，則依上開說明，原告
      自應就此權利發生規範（或權利根據規範）存在（即成立
      、生效），即被告與原告間存有消費借貸契約之事實，負
      有舉證之責，核先敘明。
（二）查原告就此固提出分期付款申請書（註：上有何珈妤之簽
      名)及身分證正反面影本為證。惟經核對被告答辯狀及附
      件4被告「何珈妤」署押（即簽用）字跡（卷第81頁、第1
      07頁），並以之與上開分期付款申請書上「何珈妤」之署
      押相核對，結果發現其二者運筆書寫之習慣、筆勢、力道
      及勾稽，均有所差異，顯非係出同一人所為。是上開分期
      付款申請書上「何珈妤」之簽名，顯非係被告所為。又原
      告雖持有被告之身分證正反面影本，然被告亦稱其前遭訴
      外人林韋臣冒名申辦門號及購買手機。而原告對於被告申
      請上開分期付款款項及授權他人申請乙情，亦無法證明。
（三）原告又舉其與被告通話之錄音檔及譯文為其證據方法，然
      上開通話內容，已遭被告否認，原告就此亦未能舉證證明
      被告確為上開通話之相對人。綜上，足認被告主張伊並未
      申請上開分期付款款項之事實，尚可信為真實。是兩造間
      並未存有意思表示合致之事實已明。是以，原告據兩造間
      消費借貸契約之法律關係，為本件之主張，於法即有未合
      ，自無理由，應予以駁回，爰為判決如主文第1項所示。
　四、本件原告之訴為無理由，依民事訴訟法第78條，判決如主
      文。
中　　華　　民　　國　　111 　年　　11　　月　　16　　日
                      臺灣臺中地方法院臺中簡易庭
                                  法　官　陳添喜
以上為正本係照原本作成。
如不服本判決，應於送達後20日內，以判決違背法令為理由，向
本院提出上訴狀並表明上訴理由（上訴理由應表明一、原判決所
違背之法令及其具體內容；二、依訴訟資料可認為原判決有違背
法令之具體事實），如於本判決宣示後送達前提起上訴者，應於
判決送達後20日內補提上訴理由書（須附繕本）。
中　　華　　民　　國　　111 　年　　11　　月　　16　　日

                                  書記官　黃舜民